【裁判字號】    97,上易,3104
【裁判日期】    980219
【裁判案由】    竊盜
【裁判全文】
臺灣高等法院刑事判決                97年度上易字第3104號
上  訴  人
即  被  告  甲○○
上列上訴人因竊盜案件，不服臺灣士林地方法院97年度易字第16
28號，中華民國97年10月15日第一審判決（起訴案號：臺灣士林
地方法院檢察署97年度偵字第10902 號），提起上訴，本院判決
如下：
    主  文
上訴駁回。
    事  實
一、甲○○前於民國92年間因恐嚇案件，經法院判處有期徒刑四
    月確定，並於92年10月14日易科罰金執行完畢。猶不知悔改
    ，意圖為自己不法之所有，於97年8月25日凌晨5時許，在臺
    北市○○○路○段40巷38弄，趁賴信宏所有之車號8C-6091
    號自小貨車乘客座車門未鎖之際，徒手開啟車門進入車內，
    以自備鑰匙1 支，發動引擎，竊取該自小貨車得手後供己代
    步使用。另意圖為自己不法之所有，於同年月26日凌晨5 時
    許（起訴書及原審判決誤載為同日1 時許），駕駛上開自小
    貨車，至同上路二段40巷19弄7 號旁「北投桃源段」工地，
    竊取鄭國輝所有之電纜線1批（總重240公斤）得手後，置於
    上開自小貨車上，載往桃園縣八德市○○街之廢棄物回收場
    變賣不成，欲再載往其他資源回收場變賣，於同日13時30分
    許，行經國道2 號公路西向12公里處（桃園縣桃園市境內）
    ，因違規超車，為警攔檢，查悉上情，並扣得甲○○所有用
    以竊取該自小貨車之鑰匙1支。
二、案經內政部警政署國道公路警察局第六警察隊報告臺灣士林
    地方法院檢察署檢察官偵查起訴。
    理  由
壹、程序方面
    按被告以外之人於審判外之陳述，雖不符前四條之規定，而
    經當事人於審判程序同意作為證據，法院審酌該言詞陳述或
    書面陳述作成時之情況，認為適當者，亦得為證據；當事人
    、代理人或辯護人於法院調查證據時，知有第159條第1項不
    得為證據之情形，而未於言詞辯論終結前聲明異議者，視為
    有前項之同意；刑事訴訟法第159條之5定有明文。查本件證
    人乙○○○及被害人鄭國輝於警詢之陳述，被告於本院審理
    時表示無意見，本院審酌其等於警詢陳述時，僅分別陳述上
    開自小貨車及電纜線失竊情形並未指明特定人涉案，應無誣
    攀被告之情狀，認得為本案之證據，合先敘明。
貳、實體方面
一、訊據被告甲○○固坦認上開竊取自小貨車之事實，惟矢口否
    認前揭竊取電纜線之犯行，辯稱：因上開電纜線放置於路旁
    ，伊誤認係無主物，始自行取走，又伊竊取上開自小貨車，
    係為載運該批電纜線，故該二次竊盜行為，應論以一罪云云
    。惟查上開竊取自小貨車及電纜線之事實，業據被告於警詢
    、偵查中及原審審理時坦承不諱，核與證人即上開自小貨車
    使用人乙○○○及電纜線所有人鄭國輝於警詢時證述之失竊
    情節相符，並有扣押物品目錄表、贓物認領保管單、失竊之
    汽車、電纜線相片附卷可稽，足認被告之自白與事實相符，
    堪採為本件認定被告有罪之證據。又上開電纜線該批電纜線
    係PVC電線，外觀完好，且總重達240公斤，已難認係他人丟
    棄之廢棄物，此有贓物認領保管單及相片在卷足參，且被告
    於警詢時即自承行竊地點係在一處工地，依常情，應可判斷
    上開電纜線係包商施作之材料。被告所辯係無主之物云云，
    顯係事後卸責之詞，委無可採。是本件事證明確，被告犯行
    堪予認定。
二、按刑法上之接續犯，係指數個在同時同地或密切接近之時地
    ，侵害同一法益之行為，因各舉動之獨立性極為薄弱，社會
    通念認為無法強行分開，乃將之包括視為一個行為之接續進
    行，給予單純一罪之刑法評價。此種實質上一罪之接續犯，
    與裁判上一罪之連續犯，其相異者，係在於連續犯侵害同一
    法益之數行為，各具獨立性，客觀上並認為其間存有時間上
    之差距，乃認係出於一個概括之犯意，為期訴訟經濟，擬制
    為一罪。95年7月1日起施行之修正刑法，已將連續犯及其性
    質類似之常業犯規定悉予刪除，考其立法旨趣，係因對於多
    次原可獨立評價之行為，僅論以一罪，不無鼓勵犯罪之嫌，
    亦與國民對於法律之感情相悖。是就接續犯之觀念，於判斷
    時，自不能無限擴張，除仍應受社會通念之支配外，尤應注
    意其公平性、合理性，使與經驗法則、論理法則及比例原則
    等一般法律適用之原理原則相適合，否則即與上揭修法精神
    不符，最高法院96年度台上字第787 號判決意旨參照。查被
    告竊取上開自小貨車及電纜線之時間相隔一日，且行竊地點
    及被害人均屬不同，業據其於警詢時坦承不諱，依社會之通
    念，尚難認被告係以一竊盜行為之接續進行，給予單純一罪
    之刑法評價。故被告上開二次竊盜行為，均係犯刑法第320
    條第1 項之竊盜罪。其先後二次竊盜犯行，其犯意各別，犯
    罪時間、地點亦互殊，應分論併罰。又被告曾犯如事實欄所
    載之前案並經執行完畢，有本院被告前案紀錄表1 份在卷可
    查，其受有期徒刑執行完畢後，於5 年內故意再犯有期徒刑
    以上之上開二罪，均為累犯，應依刑法第47條第1 項之規定
    加重其刑。扣案之鑰匙（黑色橢圓形頭）1 支，為被告所有
    供犯罪所用之物，業據被告供明在卷，應依刑法第38條第1
    項第2 款之規定宣告沒收。原審審酌被告正值壯年，不尋思
    正途謀取財物，竊取他人自小貨車作為代步工具，又竊取電
    纜線欲變賣得利，及犯罪後均能坦承犯行，態度尚稱良好，
    犯罪之動機、所生損害、家庭狀況等一切情狀，因而適用刑
    法第320條第1項、第47條第1項、第51條第5款，各判處有期
    徒刑八月、七月，並定應執行有期徒刑一年，經核並無不合
    。被告徒憑前詞指摘原審判決不當，為無理由，應予駁回。
據上論斷，應依刑事訴訟法第368條，判決如主文。
本案經檢察官李月治到庭執行職務。
中    華    民    國    98    年    2     月    19    日
                  刑事第二十一庭審判長法  官  蘇隆惠
                                      法  官  曾家貽
                                      法  官  楊力進
以上正本證明與原本無異。
不得上訴。
                                      書記官  楊麗娟
中    華    民    國    98    年    2     月    19    日


司法院資訊處製作；財團法人民間司法改革基金會備份。
